臺灣臺南地方法院刑事判決　　　　　　　　　　　　　九十一年度易緝字第六五號
　　公　訴　人　臺灣台南地方法院檢察署檢察官
　　被　　　告　乙○○
右列被告因詐欺案件，經檢察官提起公訴（九十年度偵字第四三八二號、九十年度偵
緝字第七０三號），本院判決如左：
    主  文
乙○○寄藏贓物，累犯，處有期徒刑壹年。
    事  實
一、乙○○前於民國八十五年間因犯傷害罪，經本院判處有期徒刑三月確定，於八十
    六年十月二十八日執行完畢，猶不知悔改，基於寄藏贓物之犯意，向不知情之友
    人吳惠玲（另經本院審結）謊稱其自己本身債信不良，欲借銀行帳戶辦理信用卡
    ，吳惠玲不疑有他，乃分於八十九年五月二十四日及同年六月七日，由乙○○陪
    同至彰化商業銀行（以下簡稱彰化銀行）永康分行、第一商業銀行（以下簡稱第
    一銀行）善化分行、玉山商業銀行（以下簡稱玉山銀行）台南分行、大眾商業銀
    行（以下簡稱大眾銀行）西台南分行、台新國際商業銀行（以下簡稱台新銀行）
    永康分行，以吳惠玲名義申請設立存款帳戶後，並將存摺及印章交予乙○○，事
    成乙○○並支給新台幣（下同）二千元為報酬。乙○○取得上開存摺及印章後，
    隨即交付與一姓名年籍不詳自稱「林先生」為首之詐欺集團，用為假藉代辦信用
    貸款，詐取現金，供被詐欺之人匯入被詐金錢等贓物用。嗣有甲○○於同年五月
    二十六日自中壢市○○路之彰化銀行匯入被詐騙之二萬五千元至彰化銀行永康分
    行吳惠玲之帳戶內，於同日即被詐騙集團提領一空。
二、案經台灣台南地方法院檢察署檢察官自動檢舉偵查起訴。
    理  由
一、訊據被告乙○○固供承有於右記時間帶同被告吳惠玲至右開銀行開戶，取得存摺
    及印章之事實，惟矢口否認有任何犯行，並辯稱：伊係向吳惠玲借用銀行存款帳
    戶，便利申請信用卡，嗣因存摺及印章遺失，致未申請信用卡云云。經本院審理
    結果：
(一)、被害人甲○○係於八十九年五月二十五日閱讀聯合報刊登之代人向銀行辦理貸款
    之廣告，而被詐欺二萬五千元，於翌日匯入吳惠玲在彰化銀行永康分行之存款帳
    戶內，於同日即被提領一空之事實，業據甲○○於警訊時證述綦詳，且有彰化銀
    行之活期存款核算表在卷足憑，故該二萬五千元應為詐欺犯罪之贓物無疑。
(二)、次就借用吳惠玲名義至銀行開設帳戶之原因及用途部分，乙○○於警訊時初供稱
    不知拿存摺予伊作何用，嗣又供稱係吳女交予伊保管，最後於偵查及本院中始供
    稱係向吳惠玲借用供申請信用卡之用，惟吳惠玲於本院審理時則否認被告乙○○
    曾告知辦理帳戶用途。另就存摺及印章於何時、如何遺失部分，乙○○於警訊時
    初供稱於八十九年三、四月間，在台南市遺失，於偵查中又供稱於開戶後不到三
    個月遺失，且於遺失後二、三天即告知吳惠玲，不唯為吳惠玲所否認並稱：乙○
    ○並未告知伊存摺及印章遺失等語，已見被告乙○○辯詞避重就輕。再者被告乙
    ○○於八十九年五月二十四日至彰化銀行開戶，於同年月二十六日起即有被害人
    經甲○○詐欺所得之贓款匯入，足以證明乙○○於開戶取得存摺及印章後，立即
    將之交予實施詐欺得財者，供匯入贓款用，其係為供匯入贓款用而交付本件之存
    摺及印章，信而有徵。此外復有上開稱彰化銀行永康分行、第一銀行善化分行、
    玉山銀行台南分行、大眾銀行西台南分行、台新銀行永康分行，以吳惠玲名義申
    請設立存款帳戶之開戶及匯款資料在卷可稽，本案事證明確，被告乙○○犯行應
    堪認定。
二、核被告所為係犯刑法第三百四十九條第二項（公訴人誤植為第三項）之寄藏贓物
    罪。又被告有犯罪事實欄所示之前科，有台灣高等法院被告全國前案紀錄表在卷
    可按，其於五年之內再犯本件有期徒刑以上之罪，為累犯，應依法加重其刑。爰
    審酌被告年輕力壯，不知向上，利用他人銀行帳號從事金融犯罪，致使警方查困
    難，被害人索追無門，破壞社會秩序及犯罪後飾詞狡卸等一切情狀，量處如主文
    所示之刑，以資懲儆。
據上論斷，應依刑事訴訟法第二百九十九條第一項前段，刑法第三百四十九條第二項
、第四十七條，罰金罰鍰提高標準條例第一條前段，判決如主文。
中    華    民    國      九十一      年      七      月      二十五    日
                                    臺灣臺南地方法院刑事第二庭
                                              法  官  鄧希賢
右正本證明與原本無異。
如不服本判決，應於判決送達後十日內，向本院提出上訴狀。
                                              書記官  汪維屏
中    華    民    國      九十一      年      七      月      二十五    日
附錄法條：
中華民國刑法第三百四十九條
收受贓物者，處三年以下有期徒刑、拘役或五百元以下罰金。
搬運、寄藏、故買贓物或為牙保者，處五年以下有期徒刑、拘役或科或併
科一千元以下罰金。
因贓物變得之財物，以贓物論。
